【裁判字號】    92,易,445
【裁判日期】    920530
【裁判案由】    妨害公務
【裁判全文】
臺灣臺北地方法院刑事判決                          九十二年度易字第四四五號
    公  訴  人  臺灣臺北地方法院檢察署檢察官
    被      告  丙○○
右列被告因妨害公務案件，經檢察官提起公訴（九十二年度偵字第三六九號），本院
判決如左：
    主  文
丙○○傷害人之身體，處有期徒刑肆月，如易科罰金，以參佰元折算壹日。
    事  實
一、丙○○於民國九十一年九月二十五日十四時二十八分許，因駕駛車號三Ｂ三七六
    六號自小客車未依序進入台北市立國父紀念館停車場停車，經在該公用停車場監
    督停車作業及負責收費業務之停車管理員甲○○指揮勸導後，詎心生不滿，於同
    日下午十六時二十八分許（起訴書誤載案發時間為同日十四時二十八分許）取車
    離場時，竟下車衝入收費亭內，於甲○○執行公務之際，徒手毆打甲○○，致甲
    ○○受有頭部外傷及前胸挫傷等普通傷害。
二、案經甲○○訴由臺北市政府警察局信義分局報請臺灣臺北地方法院檢察署檢察官
    偵查起訴。
    理  由
一、訊之被告丙○○矢口否認有右揭傷害及妨害公務犯行，辯稱：入場時告訴人甲○
    ○態度不佳，遂於取車離去時與之理論而生爭執，但未動手打人云云。經查：
（一）右揭事實，業據告訴人迭於警訊、偵查及本院審理時指述不移（見偵卷第七頁
      、第二十四頁反面及本院本院九十二年五月二十八日審判筆錄）。核與證人即
      現場目擊之同事乙○○於偵查及本院審理中所證被告毆打告訴人之情節相同。
      乙○○於偵查中證稱：「當時我跟被告收費後他將車子開到車到車道旁，他就
      往甲○○這邊來，我當時以為他是要找呂繳費，就沒有多在意，後來聽到有人
      被打的聲音，且我們整個票亭也都在搖晃，我回頭看到呂胸口被抓住被壓在票
      亭上，後來又聽到幾聲打人的聲音，影看到被告最後打了甲○○左臉一拳後即
      駕車離開」；於本院審理中證以「當天執勤我們都坐在票亭內，呂坐在入口方
      向，我坐在出口方向，相隔約一公尺，呂當天拿票給被告有告訴他不能直接把
      車輛開到票亭，要依序等待，否則大型車無法進入，被告口氣就很不好並說以
      前就可以為何現在不可以，呂就把票卡給被告，兩個鐘頭後被告車子就繳費出
      來停在票亭出入口附近，我就看到被告壹個人開門下來，我以為他要來問問題
      ，突然聽到很大聲的撞擊聲，我轉頭就看到被告抓住呂的胸口把他壓在票亭上
      ，因為我的右手邊有車子要出去，我無法一直注意，然後又聽到毆打肉體的聲
      音，我轉頭去看就看到被告剛好揮拳打呂的頭部，接著被告就轉身離開，並說
      去告我，我也不怕，被告就開車離去。」等語（見偵卷第二十五頁及本院上開
      審判筆錄）。而告訴人與證人均與被告無何怨隙，亦為三方所是認，則告訴人
      與證人前後一致且互核相符之指證，自無誣害搆陷被告之理，應可採信。
（二）另證人即與被告同車之唐國光於本院審理中到庭證陳，其並未與被告一同至該
      停車場停車，係被告離開時搭便車，且未隨被告下車進入收費亭而滯待車中，
      對被告下車後所言何語、所為何事，均不知悉等詞在卷（見本院九十二年五月
      二十八日審判筆錄），是其之證言對本案發生之前因後果均無論及，殊難執為
      被告未曾出手毆打之告訴人佐憑，無從據以被告有利之事實認定。
（三）此外，告訴人為臺北市停車管理處依勞基法所僱用之不定期契約工，依法執行
      停車計時（次）繳（補）費及違反道路交通管理處罰條例之裁罰，有該處九十
      二年四月十八日北市停人字第○九二三二一四八七○○號函在卷可稽，其受有
      頭部外傷及前胸挫傷一事，亦有財團法人國泰綜合醫院診斷證明書一紙附卷足
      考。綜上所陳，被告以毆打之強暴方式妨害告訴人執行公務之行止，灼然甚明
      。被告所辯核為避重就輕之詞，顯不足採，本件事證已臻明確，其犯行實堪認
      定，應予依法論科。
二、核被告所為，係犯刑法第一百三十五條第一項施強暴妨害公務罪及第二百七十七
    條第一項之普通傷害罪。其以一出手毆打行為同時犯有上開二罪，為侵害異種法
    益之想像競合犯，應依刑法第五十五條前段之規定，從一重之傷害罪論擬。爰審
    酌被告不服管制之犯罪動機、目的、犯罪手段、犯罪所生國家公務員執行公務之
    危害及犯罪後之態度等一切情狀，量處如主文所示之刑，並諭知易科罰金之折算
    標準示懲。
據上論斷，應依刑事訴訟法第二百九十九條第一項前段、刑法第一百三十五條第一項
、第二百七十七條第一項、第五十五條、第四十一條第一項前段，罰金罰鍰提高標準
條例第一條前段、第二條，判決如主文。
本案經檢察官葉惠燕到庭執行職務
中      華      民      國      九十二      年    五     月     三十    日
                                      臺灣臺北地方法院刑事第四庭
                                          法  官    吳定亞
右正本證明與原本無異。
如不服本判決，應於判決送達後十日內，向本院提出上訴狀。
                                          書記官    張漪蕙
中      華      民      國    九十二      年    五     月     三十    日
附錄本案論罪科刑法條全文
中華民國刑法第一百三十五條
對於公務員依法執行職務時，施強暴脅迫者，處三年以下有期徒刑、拘役
或三百元以下罰金。
意圖使公務員執行一定之職務或妨害其依法執行一定之職務或使公務員辭
職，而施強暴脅迫者，亦同。
犯前二項之罪，因而致公務員於死者，處無期徒刑或七年以上有期徒刑；
致重傷者，處三年以上、十年以下有期徒刑。
中華民國刑法第二百七十七條
 (普通傷害罪)
傷害人之身體或健康者，處三年以下有期徒刑、拘役或一千元以下罰金。
犯前項之罪因而致人於死者，處無期徒刑或七年以上有期徒刑；致重傷者
，處三年以上十年以下有期徒刑。


司法院資訊處製作；財團法人民間司法改革基金會備份。
